臺灣臺南地方法院臺南簡易庭裁定
111年度南秩字第21號
移送機關    臺南市政府警察局第二分局
被移送人    謝俊志



上列被移送人因違反社會秩序維護法案件，經移送機關於民國11
1年3月30日以南市警二偵字第1110162308號移送書移送審理，本
院裁定如下：
    主  文
謝俊志無正當理由攜帶具有殺傷力之器械，處罰鍰新臺幣5,000
元。
扣案之球棒1支、菜刀1把沒入。
    事實理由及證據
一、被移送人謝俊志於下列時、地有違反社會秩序維護法之行為
    ：
  ㈠時間：於民國111年3月16日13時34分許。
  ㈡地點：在臺南市中西區府前一街、大涼路口。
  ㈢行為：謝俊志於上開時間、地點，駕車與其女友發生口角爭
    執，將放置在車內之球棒往外丟向其女友洩憤，嚇到路人而
    起爭執，復拿放置在車內之菜刀威嚇路人。
二、上開事實，有下列事證證明屬實：
  ㈠被移送人謝俊志於上揭時、地為警當場查獲。
  ㈡被移送人謝俊志於警詢自白。
  ㈢關係人沈美伶於警詢陳述。
  ㈣扣案球棒1支及菜刀1把。
三、按無正當理由攜帶具殺傷力之器械、化學製劑或其他危險物
    品者，處3日以下拘留或新臺幣3萬元以下罰鍰，社會秩序維
    護法第63條第1項第1款定有明文。經查，扣案之菜刀1把，
    係金屬材料製成，刀鋒成尖銳狀、刀刃扁平銳利；而扣案之
    球棒則為鋁製材質、質地堅硬，此有扣押物品目錄表及扣案
    照片在卷可憑（本院卷第11、17、18頁），顯皆可作為攻擊
    他人之武器而具有高度殺傷力，依一般社會觀念，足以對人
    之生命、身體、安全構成威脅；另據被移送人自承：我與我
    女友沈美伶發生口角糾紛，他就下車砸我車門，我拿放置在
    車上的球棒丟他，因為差點丟到路人，我跟路人道歉，後來
    就從我車上拿出今天回去準備切菜的菜刀欲威嚇對方，吵完
    後我就上車離去等語(見本院卷第4頁)，核與關係人即其女
    友沈美伶所述大致相符（見本院卷第15-16頁），可知其主
    觀上係將扣案物品做為與他人發生口角衝突時對抗或威嚇他
    人之用，故其持有球棒、菜刀顯非基於正當理由甚明。據此
    ，足認被移送人所為，係違反社會秩序維護法第63條第1項
    第1款之無正當理由攜帶具有殺傷力器械之違序行為。爰審
    酌被移送人無正當理由攜帶具有殺傷力之球棒1支、菜刀1把
    ，危及公共秩序、社會安寧非輕，兼衡其於行為後坦承攜帶
    扣案球棒、菜刀，於警詢時自述高中肄業、職業服務業，及
    其行為動機、目的、手段、品行、素行等一切情狀，裁處如
    主文所示之處罰。又扣案之球棒1支、菜刀1把為被移送人所
    有，且係供違反社會秩序維護法行為所用之物，業據被移送
    人自承在卷，爰依社會秩序維護法第22條第3項前段規定，
    併予宣告沒入。
四、依社會秩序維護法第45條第1項，第63條第1項第1款，第22
    條第3項，裁定如主文。
中　　華　　民　　國　　111 　年　　4 　　月　　13　　日
                  臺灣臺南地方法院臺南簡易庭
                                  法　官  張桂美
以上正本係照原本作成。
如對本裁定抗告須於裁定送達後5日內向本院提出抗告狀。
中　　華　　民　　國　　111 　年　　4 　　月　　15　　日
                                  書記官  林彥丞